【裁判字號】    99,易,1627
【裁判日期】    990621
【裁判案由】    業務侵占
【裁判全文】
臺灣臺中地方法院刑事判決              99年度易字第1627號
公  訴  人  臺灣臺中地方法院檢察署檢察官
被      告  甲○○
上列被告因業務侵占案件，經檢察官提起公訴（99年度偵緝字第
844 號），被告於本院準備程序中就被訴之事實為有罪之陳述，
經本院合議庭裁定由受命法官獨任進行簡式審判程序審理，判決
如下：
    主      文
甲○○犯業務侵占罪，處有期徒刑陸月，如易科罰金，以新臺幣
壹仟元折算壹日。緩刑貳年，並應向倩沛國際有限公司支付新臺
幣壹萬伍仟元之財產上損害賠償。
    事實及理由
壹、程序方面
    刑事訴訟法第273條之1第1 項規定除被告所犯為死刑、無期
    徒刑、最輕本刑為3 年以上有期徒刑之罪或高等法院管轄第
    一審案件者外，於審判期日前之程序進行中，被告先就被訴
    事實為有罪之陳述時，審判長得告知被告簡式審判程序之旨
    ，並聽取當事人、代理人、辯護人及輔佐人之意見後，裁定
    進行簡式審判程序。查本案被告甲○○被訴業務侵占案件，
    非前開不得進行簡式審判程序之案件，經被告於本院審理時
    就被訴之事實為有罪之陳述，且經本院告知被告簡式審判程
    序之旨，聽取被告及檢察官之意見後，爰依刑事訴訟法第27
    3 條之1第1項規定裁定改依簡式審判程序審判之，先予敘明
    。
貳、實體方面
一、犯罪事實：
（一）甲○○自民國97年5月起至97年7月初間，任職於址設臺中
      縣大里市○○路○段476號之倩沛國際有限公司臺中大里Bu
      ty shop 門市店（下稱倩沛公司），擔任美容師之職務，
      負責銷售化妝品等業務，係從事於業務之人。其於97年6
      月11日，竟意圖為自己不法之所有，將其所持有門市鑰匙
      、保全卡及該門市自97年6月1日至同年月11日營業額新臺
      幣（下同）9,586元、零找金4,710元，共計1萬4,296元之
      款項予以侵占入己，花用迨盡或擅自處分，事後並逃逸無
      蹤。嗣為門市督導乙○○發現，而報警查獲上情。
（二）案經倩沛公司委由乙○○訴由臺中縣警察局霧峰分局報告
      臺灣臺中地方法院檢察署檢察官偵查起訴。
二、上開犯罪事實，業據被告甲○○於偵訊時及本院審理時均坦
    承不諱，復經告訴代理人乙○○於警詢時證述無訛，此外，
    並有員工管理基本資料、被告2008年6 月於上開門市工作之
    出勤紀錄及該門市之97年6月1至11日之月銷售統計表各1 份
    、告訴人即倩沛公司所申設之臺灣土地銀行帳號0000000000
    00號帳戶存摺明細5 張在卷足稽，是被告出於任意性之自白
    核與事實相符，足堪採信。本案事證明確，被告犯行堪以認
    定，應予依法論科。
三、核被告所為，係犯刑法第336條第2項之業務侵占罪。爰審酌
    被告利用擔任告訴人倩沛公司業務人員之機會，將所持有該
    公司之門市鑰匙、保全卡及該門市自97年6月1日至同年月11
    日營業額9,586元、零找金4,710元均予以侵占入己，並將該
    款項花用迨盡或擅自處分，價值觀念偏差，兼衡其侵占金額
    共計為1萬4,296元，尚屬非高，暨事後坦承犯行，且願意賠
    償告訴人倩沛公司之損失，尚具悔意等一切情狀，量處如主
    文所示之刑，並諭知易科罰金之折算標準。
四、末查，被告前於89年間，因偽造文書案件，經臺灣新竹地方
    法院89年度訴字第569 號判決判處有期徒刑1年，緩刑4年確
    定，嗣因緩刑期滿，而緩刑之宣告未經撤銷，其刑之宣告失
    其效力，是被告未曾因故意犯罪受有期徒刑以上刑之宣告，
    此有前開被告前案紀錄表在卷可證，茲念被告素行尚可，因
    一時失慮，致罹刑章，被告犯後於偵查中及本院審理時均坦
    承犯行，知所悔悟，被告經此偵審教訓，當知所警惕而無再
    犯之虞，本院綜核各情，認對其所宣告之刑，以暫不執行為
    適當，爰依刑法第74條第1項第1款之規定，併予宣告緩刑2
    年；又為使告訴人倩沛公司所受財產上損害可獲填補，仍依
    同條第2項第3款規定，命被告向告訴人倩沛公司支付其所受
    財產上損害之金額新臺幣1萬5仟元，以啟自新。至被告如違
    反上開負擔情節重大者，其緩刑得依刑法第75條之1第1項第
    4 款規定撤銷之，附此敘明。
據上論斷，應依刑事訴訟法第273 條之1第1項、第299條第1項前
段，刑法第336條第2項、第41條第1項前段、刑法第74條第1項第
1 款、第2項第3款，刑法施行法第1條之1第1項、第2項前段，判
決如主文。
本案經檢察官丙○○到庭執行職務。
中    華    民    國    99    年    6     月    21    日
                  刑事第四庭  法  官  潘曉玫
以上正本證明與原本無異。
如不服本判決應於收受判決後10日內向本院提出上訴書狀，並應
敘述具體理由；其未敘述上訴理由者，應於上訴期間屆滿後20日
內向本院補提理由書（均須按他造當事人之人數附繕本）「切勿
逕送上級法院」。
告訴人或被害人對於判決如有不服具備理由請求檢察官上訴者，
其上訴期間之計算係以檢察官收受判決正本之日期為準。
                              書記官  張齡方
中    華    民    國    99    年    6     月    21    日
附錄論罪科刑法條
中華民國刑法第336條
（公務公益侵占罪、業務侵占罪）
對於公務上或因公益所持有之物，犯前條第1項之罪者，處1 年
以上7年以下有期徒刑，得併科5千元以下罰金。
對於業務上所持有之物，犯前條第1項之罪者，處6月以上5 年以
下有期徒刑，得併科3千元以下罰金。
前二項之未遂犯罰之。

司法院資訊處製作；財團法人民間司法改革基金會備份。
